Inventaris van het archief van de Eerste Kamer der Staten-Generaal, (1913) 1945-2000 (2005)
Nationaal Archief, Den Haag
- Commissiearchieven, 3.
  - Vaste Commissies, 3.1
    - Vergaderstukken van de Vaste Commissie voor Binnenlandse Zaken., 1981-1998; 1666-1671, 4085-4108; 30 pakken
      - 1995-1996, 116823 - 117997, 4105
      - 1996-1997, 118006 - 119934, 4106
      - 1997, 119935 - 121023, 4107
      - 1997-1998, 121027 - 122142, 4108
    - Vergaderstukken van de Vaste Commissie voor Nederlands-Antilliaanse en Arubaanse Zaken., 1981-1996; 1672-1673, 4109-4113; 7 pakken
      Geordend op griffienummer, rubriek "IV".
      - 1981-1985, 070216 - 081689, 1672
      - 1985, 081928 - 085305, 1673
      - 1986-1989, 085681 - 096611, 4109
      - 1989-1991, 096632 - 104687, 4110
      - 1991-1993, 104733 - 110477, 4111
      - 1993-1995, 110557 - 116031, 4112
      - 1995-1996, 116062 - 118016, 4113
    - Vergaderstukken van de Vaste Commissie van Buitenlandse Zaken., 1981-2003; 1640-1644, 4114-4170; 60 pakken en 1 omslag
      Geordend op griffienummer, rubriek "V".
      Vanaf 1991 wordt de naam aangevuld met 'Europese Samenwerkingorganisaties en Ontwikkelingssamenwerking'. Zie voor de bijlagen behorende bij de vergaderstukken de inv.nrs. 1902-3652.
      - 1981-1982, 070246 - 072559, 1640
      - 1982-1983, 072560 - 076019, 1641
      - 1983-1984, 076041 - 079586, 1642
      - 1984-1985, 079611 - 081857, 1643
      - 1985, 081865 - 085334, 1644
      - 1986, 085375 - 087967, 4114
      - 1986-1987, 087993 - 089686, 4115
      - 1986-1987, 089691 - 090454, 4116
      - 1987, 090455 - 091594, 4117
      - 1987-1988, 091594 - 092509, 4118
      - 1988, 092534 - 093434, 4119
      - 1988, 093435 - 094768, 4120
      - 1988, 094770 - 094937, 4121; omslag
      - 1988, 094997, 4122
      - 1988, 095016 - 096046, 4123
      - 1988-1989, 096057 - 097236, 4124
      - 1989, 098653 - 098652, 4125
      - 1989-1990, 098665 - 100221, 4126
      - 1990, 100225 - 101149, 4127
      - 1990, 101151 - 102097, 4128
      - 1990-1991, 102104 - 103118, 4129
      - 1991, 103131 - 103947, 4130
      - 1991, 103967 - 104933, 4131
      - 1991, 104941 - 105460, 4132
      - 1991-1992, 105462 - 106494, 4133
      - 1992, 106495 - 108207, 4134
      - 1992, 108217 - 109533, 4135
      - 1992-1993, 109544 - 110455, 4136
      - 1993, 110471 - 111355, 4137
      - 1993-1994, 111364 - 112213, 4138
      - 1994, 112214 - 112898, 4139
      - 1994, 112913 - 113518, 4140
      - 1994, 113519 - 114222, 4141
      - 1994-1995, 114247 - 114687, 4142
      - 1995, 114689 - 115253, 4143
      - 1995, 115259 - 115898, 4144
      - 1995, 115906 - 116390, 4145
      - 1995-1996, 116408 - 117094, 4146
      - 1996, 117095 - 117795, 4147
      - 1996, 117798 - 118980, 4148
      - 1997, 119043 - 119432, 4149
      - 1997, 119435 - 119911, 4150
      - 1997, 119926, 4151
      - 1997, 119928 - 120394, 4152
      - 1997, 120426 - 121044, 4153
      - 1997-1998, 121053 - 121653, 4154
      - 1998, 121693 - 122347, 4155
      - 1998, 122349 - 122763, 4156
      - 1998, 122778 - 122923, 4157
      - 1998, 122933 - 123114, 4158
      - 1998-1999, 123115 - 123299, 4159
      - 1999, 123467 - 123632, 4160
      - 1999, 123634 - 123920, 4161
      - 1999, 123930 - 124191, 4162
      - 1999, 124202 - 124372, 4163
      - 1999, 124382 - 124664, 4164
      - 1999, 124666, 4165
      - 1999, 124674 - 124999, 4166
      - 1999-2000, 125002 - 125438, 4167
      - 2000, 125439 - 125963, 4168
      - 2000, 125970 - 126144, 4169
      - 2003, 129597, 4170
    - Vergaderstukken van de Vaste Commissie voor Defensie., 1981-1999; 1652-1654, 4245-4252; 11 pakken
      Geordend op griffienummer, rubriek "X".
      - 1981-1983, 070249 - 076084, 1652
      - 1983-1984, 076100 - 079680, 1653
      - 1984-1985, 079681 - 085335, 1654
      - 1986-1987, 085377 - 089966, 4245
      - 1987, 089967 - 092146, 4246
      - 1987-1988, 092156 - 095837, 4247
      - 1988-1989, 095902 - 098475, 4248
      - 1989-1990, 098518 - 102179, 4249
      - 1990-1992, 102250 - 109374, 4250
      - 1992-1996, 109398 - 118852, 4251
      - 1996-1999, 119011 - 124953, 4252
    - Vergaderstukken van de Vaste Commissie voor Economische Zaken., 1981-1998; 1674-1677, 4294-4307; 18 pakken
      Geordend op griffienummer, rubriek "XIII".
      - 1981-1983, 070220 - 074876, 1674
      - 1983-1984, 074895 - 079299, 1675
      - 1984-1985, 079321 - 081462, 1676
      - 1985, 081482 - 085353, 1677
      - 1986, 085363 - 087541, 4294
      - 1986-1987, 087603 - 089574, 4295
      - 1987, 089575 - 091312, 4296
      - 1987-1988, 091319 - 093344, 4297
      - 1988, 093345 - 094996, 4298
      - 1988-1989, 095009 - 097322, 4299
      - 1989-1990, 097351 - 099896, 4300
      - 1990, 099897 - 102117, 4301
      - 1990-1991, 102152 - 104012, 4302
      - 1991-1992, 104037 - 107300, 4303
      - 1992-1993, 107317 - 110124, 4304
      - 1993-1994, 110158 - 113544, 4305
      - 1994-1996, 113558 - 117157, 4306
      - 1996-1998, 117170 - 120007, 4307
    - Vergaderstukken van de Vaste Commissie voor Financiën., 1981-1998; 1678-1680, 4225-4244; 23 pakken
      Geordend op griffienummer, rubriek "IX".
      - 1981-1983, 070242 - 074992, 1678
      - 1983-1985, 075027 - 081702, 1679
      - 1985, 081736 - 085301, 1680
      - 1986-1987, 085472 - 089410, 4225
      - 1987, 089487 - 092142, 4226
      - 1987-1988, 092152 - 094130, 4227
      - 1988-1989, 094188 - 096360, 4228
      - 1989, 096387 - 099107, 4229
      - 1989, 099112 - 099357 (nrs. 001 - 033), 4230
      - 1989-1990, 099357 (nrs. 034 - 076) - 100386, 4231
      - 1990, 100415 - 101794, 4232
      - 1990-1991, 101825 - 103576, 4233
      - 1991, 103583 - 104325, 4234
      - 1991, 104328 - 106297, 4235
      - 1991-1993, 106302 - 109859, 4236
      - 1993, 109908 - 111486, 4237
      - 1993, 111492 - 112046, 4238
      - 1993-1994, 112083 - 113479, 4239
      - 1994-1995, 113488 - 116021, 4240
      - 1995-1996, 116024 - 117680, 4241
      - 1996, 117728 - 118881, 4242
      - 1996-1997, 118981 - 120859, 4243
      - 1997-1998, 120870 - 122476, 4244
    - Vergaderstukken van de Vaste Commissie voor Justitie., 1981-1999; 1681-1684, 4171-4196; 30 pakken
      Geordend op griffienummer, rubriek "VI".
      - 1981-1982, 070239 - 073290, 1681
      - 1982-1983, 073309 - 076729, 1682
      - 1983-1985, 076741 - 081707, 1683
      - 1985, 081814 - 085323, 1684
      - 1986, 085374 - 089043, 4171
      - 1987, 089051 - 092451, 4172
      - 1988, 092461 - 095227, 4173
      - 1988-1989, 095258 - 096986, 4174
      - 1989, 097011 - 099371, 4175
      - 1989-1990, 099459 - 101777, 4176
      - 1990-1991, 101797 - 104033, 4177
      - 1991-1992, 104036 - 108315, 4178
      - 1992-1993, 108364 - 109952, 4179
      - 1993, 109967 - 110069, 4180
      - 1993, 110075 - 111376, 4181
      - 1993, 111378 - 111598, 4182
      - 1993-1994, 111620 - 112310, 4183
      - 1994, 112337 - 112814, 4184
      - 1994, 113085 - 114323, 4185
      - 1994-1995, 114327 - 116405, 4186
      - 1995-1996, 116421 - 117572, 4187
      - 1996, 117608 - 118337, 4188
      - 1996-1997, 118404 - 119513, 4189
      - 1997, 119520 - 120028, 4190
      - 1997, 120058 - 121198, 4191
      - 1998, 121238 - 122066, 4192
      - 1998, 122084 - 122986, 4193
      - 1998, 123023 (nrs. 001 - 075), 4194
      - 1998, 123023 (nrs. 076 - 165), 4195
      - 1998-1999, 123046 - 123594, 4196
    - Vergaderstukken van de Vaste van Commissie van Landbouw, Natuur en Voedselkwaliteit., 1981-2001; 1685-1686, 4308-4321; 16 pakken
      Geordend op griffienummer, rubriek "XIV".
      - 1981-1984, 70244 - 80302, 1685
      - 1984-1985, 80353 - 85336, 1686
      - 1986-1987, 085444 - 090073, 4308
      - 1987-1988, 090080 - 092799, 4309
      - 1988, 092833 - 095981, 4310
      - 1988-1989, 096035 - 099408, 4311
      - 1989-1990, 099409 - 101101, 4312
      - 1990-1991, 101102 - 103272, 4313
      - 1991, 103286 - 104784, 4314
      - 1991-1992, 104797 - 108203, 4315
      - 1992-1993, 108210 - 111413, 4316
      - 1993-1995, 111414 - 116045, 4317
      - 1995-1997, 116066 - 120406, 4318
      - 1997, 120624 - 120624.132, 4319
      - 1997-1998, 120624.133 - 121696, 4320
      - 1998-2001, 121701 - 126927, 4321
    - Vergaderstukken van de Vaste Commissie van Onderwijs, Cultuur en Wetenschappen., 1981-1997; 1645-1650, 4197-4224; 34 pakken
      Geordend op griffienummer, rubriek "VIII".
      - 1981-1982, 070218 - 073269, 1645
      - 1982-1983, 073300 - 074492, 1646
      - 1983, 074503 - 076295, 1647
      - 1983-1984, 076308 - 079757, 1648
      - 1984-1985, 079760 - 082133, 1649
      - 1985, 082135 - 085329, 1650
      - 1986, 085382 - 086899, 4197
      - 1986, 086900 - 088165, 4198
      - 1986-1987, 088230 - 089624, 4199
      - 1987, 089625 - 090446, 4200
      - 1987, 090449 - 090879, 4201
      - 1987, 090880 - 091872, 4202
      - 1987-1988, 091875 - 093203, 4203
      - 1988, 093205 - 093995, 4204
      - 1988, 094033 - 094818, 4205
      - 1988, 094819 - 096120, 4206
      - 1988-1989, 096146 - 097158, 4207
      - 1989, 097159 - 098060, 4208
      - 1989, 098066 - 099411, 4209
      - 1989-1990, 099430 - 100553, 4210
      - 1990, 100579 - 101827, 4211
      - 1990, 101828 - 102396, 4212
      - 1990-1991, 102418 - 103797, 4213
      - 1991, 103798 - 104298, 4214
      - 1991, 104344 - 105321, 4215
      - 1991, 105337 - 106266, 4216
      - 1991-1992, 106267 - 107898, 4217
      - 1992-1993, 107905 - 110636, 4218
      - 1993-1994, 110655 - 112853, 4219
      - 1994, 112905, 4220
      - 1994-1995, 112932 - 115082, 4221
      - 1995, 115088 - 116737, 4222
      - 1995-1996, 116793 - 117941, 4223
      - 1996-1997, 117962 - 119714, 4224
    - Vergaderstukken van de Vaste Commissie voor Sociale Zaken en Werkgelegenheid., 1981-1999; 1687-1692, 4322-4355; 40 pakken
      Geordend op griffienummer, rubriek "XV".
      - 1981-1982, 070230 - 073820, 1687
      - 1982-1983, 073824 - 076042, 1688
      - 1983-1984, 076050 - 079409, 1689
      - 1984, 079422 - 081088, 1690
      - 1984-1985, 081124 - 082823, 1691
      - 1985, 082826 - 085352, 1692
      - 1986, 085361 - 087129, 4322
      - 1986, 087148 - 088264, 4323
      - 1986-1987, 088265 - 090349, 4324
      - 1987, 090391 - 092430, 4325
      - 1988, 092468 - 094027, 4326
      - 1988, 094050 - 095461, 4327
      - 1988-1989, 095471 - 096701, 4328
      - 1989, 096737 - 098321, 4329
      - 1989-1990, 098325 - 099762, 4330
      - 1990, 099735 - 100967, 4331
      - 1990, 100997 - 102342, 4332
      - 1990-1991, 102349 - 103479, 4333
      - 1991, 103542 - 104638, 4334
      - 1991, 104641 - 106370, 4335
      - 1991-1992, 106412 - 107380, 4336
      - 1992, 107381 - 109130, 4337
      - 1992, 109133 (nrs. 001 - 300 ), 4338
      - 1992, 109133 (nrs. 301 - 544), 4339
      - 1992, 109134 - 109790, 4340
      - 1993, 109891 - 110329, 4341
      - 1993, 110362 - 111387, 4342
      - 1993, 111388 - 112060, 4343
      - 1993-1994, 112073 - 113272, 4344
      - 1994, 113295 - 114119, 4345
      - 1994-1995, 114121 - 115419, 4346
      - 1995, 115438 - 115636, 4347
      - 1995, 115647 - 116671, 4348
      - 1995-1996, 116679 - 118058, 4349
      - 1996-1997, 118069 - 119069, 4350
      - 1997, 119080 - 119441, 4351
      - 1997, 119468- 121199, 4352
      - 1997-1998, 121201 - 122264, 4353
      - 1998-1999, 122295 - 123527, 4354
      - 1999, 123533 - 124887, 4355
    - Vergaderstukken van de Vaste Commissie van Verkeer en Waterstaat., 1981-1999; 1655-1658, 4277-4293; 21 pakken
      Geordend op griffienummer, rubriek "XII".
      - 1981-1982, 070253 - 073369, 1655
      - 1982-1984, 073384 - 077377, 1656
      - 1984-1985, 077400 - 081772, 1657
      - 1985, 081797 - 85330, 1658
      - 1986, 085355 - 087987, 4277
      - 1987-1988, 090628 -092648, 4278
      - 1988, 092681 - 095184, 4279
      - 1988-1989, 095249 - 096763, 4280
      - 1989-1990, 096797 - 100208, 4281
      - 1990, 100216 - 102421, 4282
      - 1990-1991, 102424 - 104359, 4283
      - 1991-1992, 104441 - 108255, 4284
      - 1992-1993, 108256 - 111614, 4285
      - 1993, 111640 - 111671 (nrs. 001 - 111), 4286
      - 1993-1994, 111680 - 113019, 4287
      - 1994-1995, 114496 - 115245, 4288
      - 1995-1996, 115294 - 117570, 4289
      - 1996-1997, 117586 - 119229, 4290
      - 1997, 119281 - 121123, 4291
      - 1997-1998, 121153 - 122269, 4292
      - 1998-1999, 122290 - 124734, 4293
    - Vergaderstukken van de Vaste Commissie voor Volksgezondheid en Milieuhygiëne, 70217 - 73679, 1981-1982; 1639; 1 pak
    - Vergaderstukken van de Vaste Commissie voor Volksgezondheid, Welzijn en Sport., 1981-1999; 1659-1665, 4356-4389; 41 pakken
      Geordend op griffienummer, rubriek "XVI".
      - 1981-1983, 070335 - 074022, 1659
      - 1983, 074026 - 075579, 1660
      - 1983-1984, 075588 - 077046, 1661
      - 1984, 077055 - 079565, 1662
      - 1984, 079580 - 081083, 1663
      - 1984-1985, 081085 - 082828, 1664
      - 1985, 082833 - 085295, 1665
      - 1986, 085356 - 086349, 4356
      - 1986, 086350 - 088153, 4357
      - 1986-1987, 088155 - 089095, 4358
      - 1987, 089106 - 090194, 4359
      - 1987, 090235 - 091003, 4360
      - 1987, 091009 - 091488, 4361
      - 1987-1988, 091503 - 092525, 4362
      - 1988, 092530 - 093400, 4363
      - 1988, 093415 - 094235, 4364
      - 1988, 094237 - 095399, 4365
      - 1988, 095401 - 095853, 4366
      - 1988-1989, 095864 - 096754, 4367
      - 1989, 096755 - 098263, 4368
      - 1989-1990, 098292 - 099683, 4369
      - 1990, 099692 - 101045, 4370
      - 1990, 101057 - 102337, 4371
      - 1990-1991, 102339 - 103380, 4372
      - 1991, 103381 - 104457, 4373
      - 1991, 104463 - 105441, 4374
      - 1991, 105457 - 106137, 4375
      - 1991-1992, 106147 - 107313, 4376
      - 1992, 107314 - 108868, 4377
      - 1992-1993, 108872 - 110764, 4378
      - 1993-1994, 110776 - 112576, 4379
      - 1994, 112579 - 113966, 4380
      - 1994-1995, 114001 - 115374, 4381
      - 1995, 115386 - 116549, 4382
      - 1995-1996, 116552 - 117994, 4383
      - 1996-1997, 118030 - 119114, 4384
      - 1997, 119141 - 120505, 4385
      - 1997-1998, 120515 - 121490, 4386
      - 1998, 121492 - 122858, 4387
      - 1998-1999, 122901 - 124002, 4388
      - 1999, 124016 - 124297, 4389
    - Vergaderstukken van de Vaste Commissie van Volkshuisvesting, Ruimtelijke Ordening en Milieubeheer., 1981-1997; 1693-1698, 4253-4276; 24 pakken
      Geordend op griffienummer, rubriek "XI".
      - 1981-1983, 070252 - 074683, 1693
      - 1983-1984, 074684 - 076933, 1694
      - 1984, 076951 - 080492, 1695
      - 1984-1985, 080501 - 081780, 1696
      - 1985, 081781 - 084036, 1697
      - 1985, 084060 - 085349, 1698
      - 1986, 085371 - 087447, 4253
      - 1986, 087450 -088969, 4254
      - 1987, 088987 - 090698, 4255
      - 1987, 090705 - 092428, 4256
      - 1988, 092446 - 094275, 4257
      - 1988, 094288 - 095550, 4258
      - 1988-1989, 095558 - 096962, 4259
      - 1989, 097008 - 098960, 4260
      - 1989-1990, 098972 - 099991, 4261
      - 1990, 100002 - 101425, 4262
      - 1990, 101445 - 102428, 4263
      - 1990-1991, 102429 - 103541, 4264
      - 1991, 103604 - 104590, 4265
      - 1991, 104621 - 105605, 4266
      - 1991-1992, 105606 - 107513, 4267
      - 1992, 107518 - 108451, 4268
      - 1992-1993, 108479 - 111395, 4269
      - 1993-1994, 111398 - 113607, 4270
      - 1994-1995, 113618 - 116807, 4271
      - 1996-1997, 116933 - 119789, 4272
      - 1997, 119805 - 120162, 4273
      - 1997-1998, 120178 - 121540 (nrs. 001 - 040), 4274
      - 1998, 121540 (nrs. 041 - 104) - 122025, 4275
      - 1998-1999, 122076 - 123645, 4276
  - Overige commissies, 3.2
    - Commissie van Beroep voor de Ambtenaren van de Stenografische Inrichting der Staten-Generaal, 1945-1967; 1523; 1 pak
    - Stukken betreffende het onderzoek naar de vermeende malversaties van de heer J.A.W. Vrijman, voormalig Rijksbouwmeester., 1946 - 1954; 1599; 1 omslag
      Behoren bij het verzoekschrift aan de Eerste Kamer van J.A.W. Vrijman uit 1950.
    - Ingekomen stukken van de Commissie voor de Verzoekschriften., 1986-2002; 1699, 4390-4396; 8 pakken
      Geordend op griffienummer, rubriek "verzoekschriften" of "VERZ".
      - 1981-1985, 070296 - 084606, 1699
      - 1986-1990, 085454 - 100684, 4390
      - 1990-1992, 101098 - 109122, 4391
      - 1993-1995, 109839 - 116346, 4392
      - 1995-1997, 116367 - 119969, 4393
      - 1997-1998, 119996 - 122147, 4394
      - 1998-2000, 122170 - 125733, 4395
      - 2000-2002, 125771 - 128952, 4396
    - Vergaderstukken van de Vereniging van Oud-Leden van de Eerste Kamer der Staten-Generaal., 2000-2001; 4397; 1 omslag